【裁判字號】    99,訴,2195
【裁判日期】    991111
【裁判案由】    強盜
【裁判全文】
臺灣臺中地方法院刑事判決              99年度訴字第2195號
公  訴  人  臺灣臺中地方法院檢察署檢察官
被      告  丙○○
指定辯護人  義務辯護人  林佐偉律師
上列被告因強盜案件，經檢察官提起公訴（99年度偵字第14913
號），本院判決如下：
    主    文
丙○○無罪。
    理    由
一、公訴意旨略以：被告丙○○前因竊盜案，經臺灣臺中地方法
    院於民國97年2月4日，以96年度易字第5389號判處應執行有
    期徒刑4月15日確定，甫於98年4月24日執行完畢；詎不知悔
    改，竟意圖為自己不法之所有，於99年5月25日15時許，騎
    乘車牌號碼MLK－388號重型機車，行經臺中縣烏日鄉○○路
    ○段協心巷，見告訴人乙○○騎乘機車暫停路邊，乃以不明
    尖銳器物架在告訴人乙○○脖子上，要告訴人乙○○將錢拿
    出來，否則要刺下去，使告訴人乙○○不能抗拒，而被強盜
    現金新臺幣（下同）3500元及ANYCALL牌型號L768號之內含
    門號00000 00000號SIM卡之手機（序號000000000000000號
    ，下稱系爭手機）1支。被告丙○○得手後，旋即騎乘上述
    機車逃離現場。嗣經告訴人乙○○報案，由警方調閱告訴人
    乙○○上述手機雙向通聯紀錄，發現被告丙○○曾以其所申
    用門號0000000000號行動電話之SIM卡，插入告訴人乙○○
    被強盜之系爭手機撥打給他人，因而循線查獲被告丙○○，
    因認被告丙○○所為係涉犯刑法第328條第1項強盜罪嫌等語
    。
二、按犯罪事實應依證據認定之，無證據不得認定犯罪事實；不
    能證明被告犯罪者，應諭知無罪之判決，刑事訴訟法第 154
    條第2項、第301條第1 項分別定有明文。再事實之認定應憑
    證據，如未能發現相當證據，或證據不足以證明，自不能以
    推測或擬制之方法，為裁判之基礎。又認定不利於被告之事
    實，需依積極證據，茍積極證據不足為不利於被告事實之認
    定時，即應為有利於被告之認定，更不必有何有利之證據。
    且刑事訴訟上證明之資料，無論其為直接證據或間接證據，
    均須達於通常一般人均不致於有所懷疑，而得確信其為真實
    之程度，始得據為有罪之認定，若其關於被告是否犯罪之證
    明未能達此程度，而有合理性懷疑之存在，致使無從形成有
    罪之確信，根據「罪證有疑，利於被告」之證據法則，即不
    得遽為不利被告之認定，其以情況證據（即間接證據）斷罪
    時，尤須基於該證據在直接關係上所可證明之他項情況事實
    ，本乎推理作用足以確證被告有罪，方為合法，不得徒憑主
    觀上之推想，將一般經驗上有利被告之其他合理情況逕予排
    除（最高法院76年臺上字第4986號、32年度上字67號判例意
    旨參照）。另按「告訴人之告訴，係以使被告受刑事追訴為
    目的，其指訴是否與事實相符，仍應調查其他證據，以資審
    認，即須藉由補強證據之存在，以增強或擔保告訴人陳述之
    證明力，必被害人所述被害情形，無瑕疵可擊，且就其他方
    面調查，又與事實相符，始足據為有罪判決之基礎（最高法
    院87年度臺上字第2176號、81年度臺上字第3539號判決意旨
    參照）。
三、本件公訴人起訴被告丙○○（下稱被告）犯上開強盜案件，
    無非係以被告所持用之門號0000000000號行動電話SIM卡曾
    於案發後之99年5月28日插入被害人即告訴人乙○○（下稱
    告訴人乙○○）遭強盜之序號為000000000000000號之系爭
    手機內，且告訴人乙○○亦已於警詢、偵查中指述被告丙○○及其所騎乘之車號MLK-388號重型機車即為案發當時對之
    為強盜行為之人及所騎乘之交通工具；此外，被告於警詢中
    所辯之系爭手機係來自於案發前已入監接受執行李奇峰一節
    係不可採，而所辯系爭手機係向案外人黃美琪（按：經本院
    查證後應為嗣後於本院審理時具結作證之證人庚○○）借得
    使用一節則因該黃美琪不知去向而無從查證；再者，被告之
    父許木生之證述亦無從佐證被告所辯之案發當時係在臺中縣
    外埔鄉販賣炸雞排之辯解等事證，是被告所辯均屬無可採信
    等為其論述之依據。
四、訊據被告固坦承曾經於99年5月28日到30日間，數度以00000
    00000號行動電話門號SIM卡插入系爭手機內使用通話，惟堅
    決否認有公訴人所指之上開強盜犯行，辯稱：真的沒有檢察
    官起訴所指之強盜犯行，伊會使用告訴人乙○○被強盜的手
    機是因為伊的手機沒電，乃向友人庚○○借得系爭手機而使
    用，後來已經將該手機還給庚○○，不知道庚○○借給伊使
    用的手機是他人遭強盜之物等語。義務辯護人林佐偉律師則
    為被告辯稱：告訴人乙○○雖曾於警詢中指認被告即為強盜
    犯，惟該警詢之指認係先給告訴人乙○○看被告本人，再提
    供相片供告訴人乙○○確認，且告訴人乙○○所指證之車號
    亦係經過警察誘導而為，顯然該等警詢指述有瑕疵存在而不
    足採認；況告訴人乙○○於審理中亦已具結證稱：嫌犯的身
    高比伊還高，在庭被告的身高是矮於該嫌犯等語，已確認被
    告之體型與強盜嫌犯顯然有所不符；再者，被告之友人庚○○、丁○○亦已於審理中到庭具結證稱：系爭手機是該庚○○借給被告使用的等語明確；而依據卷內被告所持用之0000
    000000號行動電話之通聯紀錄顯示，被告於案發當天之下午
    1時54分57秒至13時57分44秒曾在臺中縣大甲鎮○○路○段
    947號（通話基地台起點）、臺中縣大甲鎮○○路25號5樓（
    通話基地台終點）持用電話與他人通聯，復於當天下午4時3
    分28秒至4時3分40秒則曾在臺中縣后里鄉○○路五哩巷176
    號（通話基地台起點）、臺中縣神岡鄉○○村○○路623號3
    樓（通話基地台終點）與他人通聯；又案發當天告訴人乙○○依其於審理中具結證述係於下午3時2分21秒前後在臺中縣
    烏日鄉○○路○段協心巷巷內（通話基地台位置在臺中縣烏
    日鄉○○街132號）與他人講電話時遭強盜，已如前述。則
    以告訴人乙○○遭強盜之地點與被告上揭通話地點之相對位
    置觀之，無論去、返均需費時1小時以上，是被告絕無可能
    於下午1時57分許通話結束後立即騎乘機車前往告訴人乙○○遭強盜之臺中縣烏日鄉，再於犯案後驅車返回臺中縣神岡
    鄉、后里鄉一帶，由上揭事證可知，被告丙○○實非本件強
    盜案件之行為人等語。
五、經查：
  (一)告訴人乙○○係於99年5月25日下午3時2分許，在臺中縣烏
    日鄉○○路○段協心巷一帶路邊（通話之基地台位置則在臺
    中縣烏日鄉○○街132號4樓）與他人講行動電話之過程中，
    遭人以不明尖銳器物架在脖子上而強盜包括系爭手機在內之
    財物一節，業據告訴人乙○○於警詢、偵訊中指述在卷，復
    於本院審理中具結證述明確，並有中華電信股份有限公司（
    下稱中華電信公司）提供之系爭手機雙向通聯紀錄（依手機
    序號而為查詢）在卷可稽，堪信為真實，核先敘明。
  (二)被告於98年10月26日開通申辦0000000000號行動電話門號（
    統一易付卡）而持用之，並於99年5月28日起至同年月30日
    間，多次以該0000000000號行動電話之SIM卡插入告訴人乙○○遭強盜之系爭手機內使用等節，業據被告坦認在卷，並
    有安源通訊99年6月11日代統一超商回覆臺中縣警察局烏日
    分局之行動電話基本資料（參閱警卷第20頁）、遠傳電信股
    份有限公司（下稱遠傳電信公司）提供之0000000000號行動
    電話之雙向通聯紀錄在卷可佐，是被告確實曾於上揭時段內
    使用告訴人之手機一節，應堪認定。另系爭手機自告訴人乙○○遭強盜後，除被告曾於上揭時間使用過外，尚曾於99年
    6月6日當天經持用0000000000號行動電話門號之丁○○使用
    過，復於99年6月19日、6月27日經持用0000000000號行動電
    話門號之持有人（申辦名義人為己○○）使用過等節，亦經
    證人丁○○、己○○於本院審理中結證屬實（證人丁○○係
    證述該0000000000門號為自己使用、證人己○○係證述該00
    00000000門號係交給友人「長腳」〈台語〉使用），有臺灣
    大哥大股份有限公司（下稱臺灣大哥大電信）資料查詢（即
    丁○○部分之申辦人基本資料、通聯紀錄）、威寶電信股份
    有限公司（下稱威寶電信公司）資料查詢（即己○○部分之
    申辦人基本資料、通聯紀錄）附卷可憑，亦屬可資確認之事
    實，附此敘明。
  (三)公訴人雖以除被告有上揭使用告訴人乙○○遭強盜之系爭手
    機外，被告係本件強盜行為人之事亦據告訴人乙○○指述明
    確，惟觀諸告訴人乙○○就此部分固於警詢中指認被告即係
    犯案行為人，然查：
  1.告訴人乙○○在偵查中（未經具結）就行為人之長相、特徵
    部分係指稱：「（檢察官問：當時在警詢筆錄中警方有提供
    口卡片供你指認，是否為在場被告丙○○？）當時那個人有
    戴口罩與棒球帽，臉型就肉肉的，口卡片裡面是比較像在場
    的丙○○。看起來是有像在場的丙○○。」、「（檢察官問
    ：有其其他意見或陳述？）他當時有戴口罩、安全帽，你說
    百分之百我是不敢確定。」等語，由該等指述內容顯然可知
    告訴人乙○○斯時並無法確切指認被告即是本件強盜之行為
    人。再細譯告訴人乙○○於本院審理中具結證述內容：「（
    檢察官問：搶你的人的身高，有無印象？）170公分左右，
    身材有些胖胖的，蠻壯的。」、「（檢察官問：髮型？）他
    有戴棒球帽及口罩，我看不出他的髮型。」、「（檢察官問
    ：有無戴眼鏡？）沒有眼鏡。」、「（檢察官問：聲音有無
    印象？）沒有印象了。」、「（辯護人問：若現在再讓妳聽
    到當時搶匪對你說的話是否可以認出？）認不太出來。」、
    「（辯護人問：當時搶匪所述的言語為何？）他用國語叫我
    不要講電話、把錢拿出來，全程就講這兩句。都是用國語。
    」、「（辯護人問：可否請被告以國語講出證人乙○○所述
    的這二句話語，請告訴人辨識？）【審判長諭請被告以國語
    講「不要講電話、把錢拿出來」。被告當庭以國語說出「不
    要講電話、把錢拿出來」。】我沒有印象。」、「（受命法
    官問：當時搶你的人臉上戴了口罩，頭上戴了棒球帽，是否
    只能看到他的眼睛？）因為當時沒有正視他，所以連眼睛的
    樣子也不大記得，只記得臉型肉肉的，跟在庭的被告有點像
    ，但我沒有辦法就臉型部分確認。」等語（參閱本院審理筆
    錄第137頁背面至139頁），核與其在偵訊中所述大致相符，
    亦即告訴人乙○○對強盜之人的印象係臉部肉肉的，但是因
    為有戴口罩、帽子（雖證人先後指述有安全帽、棒球帽之不
    同，惟以時間經過甚久，對於該等短暫記憶有所遺忘，乃屬
    人之常情，然可以確信者應係該行為人有戴帽子應屬無疑，
    附此敘明），所以不能十分確定行為人就是在法庭上之被告
    ，應屬至明。是由告訴人乙○○上開證述情節觀之，其顯然
    無法確切指認被告即係對之行強盜之行為人；況以該等行為
    人在行為時有戴帽子、口罩之情節以觀，告訴人乙○○能看
    到的當屬眼、鼻部位，則單憑此等臉部中段部位之印象，實
    難謂得因而具體指認真正之犯罪行為人之長相，此亦經告訴
    人乙○○於本院準備程序中以告訴人之身分一再向本院陳稱
    ：我真的也很怕認錯人等語在卷，是告訴人乙○○對於真正
    行強盜行為之人的長相無法確定一節，應屬明確。
  2.再者，告訴人乙○○就本案強盜行為人之身高於本院99年9
    月30日審理中則結證稱：「（辯護人問：請再看一下被告〈
    請被告起立〉，在庭被告的身高與當時搶你的那個人的身高
    是否相同？）這個被告的身高比搶我的人的身高矮，搶我的
    人身高確定比我還高，我的身高是163公分，目前我沒有穿
    高跟鞋。（被告答：我的身高是162公分。）」、「（檢察
    官覆主詰問：對犯嫌的身高有無辦法確定？）身高確定，搶
    我的人比在庭被告高，也比我高。」等語；而經本院於此段
    詰問過程中當庭目測被告之身高，確實係較未穿著高跟鞋之
    告訴人乙○○為矮。觀諸證人乙○○於審理中曾結證稱：「
    （辯護人問：剛剛說於行搶的過程中有尖銳物體抵住你，有
    無看清楚該物體？）沒有看清楚，但我感覺到是尖銳物品，
    當時我用左手持電話，他從我的後方搶走手機後，人站在我
    的右後方，直接以尖銳物品抵住我的脖子，並沒有環繞過我
    的脖子，當他取走我的鑰匙時，是站在我的旁邊。」等語，
    以告訴人乙○○遭強盜時，曾站在行為人身旁之相對位置以
    觀，堪認告訴人乙○○被害時足以感知該行為人之身高無訛
    ，是其所證述之：行為人身高比我高、也比被告高等語，應
    堪可採信。
  3.至告訴人乙○○於警詢、偵查中固曾於未經具結之情形下稱
    ：行為人騎乘之車牌號碼係MLK-388等語，惟其於本院審理
    中亦結證稱：「（檢察官問：〈行為人〉騎乘機車離開時，
    有無看到他的車型或車號？）是重型機車，顏色是深綠帶一
    點寶藍，但是車號我沒有辦法記住，因為我在看他車牌時，
    他有回頭看我，當下沒有其他人在，我怕他傷害我，心想算
    了，就沒有記得。」、「（檢察官問：於警詢時有講到車牌
    前三位是MLK，是否如此？）我當時本來是記不起來，警察
    問我是不是MLK，因為我印象中好像是這樣，就跟警察講說
    好像是這樣。」等語明確，足徵告訴人乙○○於警詢中就車
    牌號碼所為之陳述係經過警方提示被告之車牌號碼相關訊息
    始導致告訴人乙○○為「可能是如此」之指述；且由告訴人
    乙○○遭強盜之時間不長、復感覺當時行為人有一直盯著看
    的感覺致害怕遭傷害而不敢一直看行為人的特徵等情以觀，
    告訴人乙○○能確切記得該強盜之人所騎乘之車牌號碼應屬
    極低，本院因認告訴人乙○○於警詢中就行為人車號之指述
    應屬遭受誘導而為，係屬有瑕疵之指述而不足為不利於被告
    認定之事證，併此敘明。
  4.是綜上所述，本件告訴人乙○○就行強盜之人之外觀、特徵
    、身高、騎乘交通工具之描述，均尚不足以據認被告即係本
    件強盜之行為人，應屬至明。
  (四)再者，依據卷內告訴人乙○○遭強盜之系爭手機雙向通聯紀
    錄顯示，在告訴人乙○○遭強盜（時間為99年5月25日下午
    3時2分許）後之第一時間內即99年5月25日下午3時20分許，
    系爭電話（含手機及告訴人乙○○之0000000000號SIM卡）
    曾遭人使用撥打予門號0000000000之電話持用人（發話地點
    之基地台位置為臺中縣烏日鄉○○路132號3樓頂），而受話
    方持用人經查係為證人辛○○及其女甲○○，該電話號碼則
    係供渠等在臺中縣后里鄉○○路一帶從事特種行業給客戶撥
    打使用等節，有告訴人乙○○系爭手機雙向通聯紀錄在卷可
    稽，並經證人辛○○、甲○○分別於本院審理中具結證述屬
    實而堪信為真。惟該證人辛○○、甲○○於本院審理中均到
    庭結證稱：不認識、也沒有看過在庭被告等語明確。以該等
    撥打電話之時間與告訴人乙○○遭強盜之時點之接近程度，
    該通電話係由犯下本案強盜案件之行為人所撥用之可能性應
    屬極高，惟證人辛○○、甲○○竟均稱不認識、沒見過在庭
    被告，則被告係該通電話之撥打者之可能性即屬極低。
  (五)又被告所辯系爭手機係向友人庚○○借得而有上揭使用紀錄
    一節，則據於本院審理中經提訊到庭，在被告之義務辯護人
    提供與系爭手機同型號手機之相片列印資料（參閱本院審理
    卷第164至165頁）供其檢視後之證人庚○○具結證稱：曾經
    在居住於臺中縣大甲鎮○○路947號2樓之2時，將同款之銀
    色手機借給被告使用過，該借給被告使用的手機是一個叫做
    「阿裕」的友人因積欠伊男友王誌陽債務而拿來抵押的，後
    來該「阿裕」之人沒有還錢也沒有前來取回手機，而剛好被
    告要借用手機，就把該支手機借給被告用幾天，也曾經將該
    支手機借給證人丁○○、己○○使用過；伊記得很清楚，是
    把「阿裕」拿來的那支手機借給被告，因為伊是先拿別支手
    機借給被告使用，被告一用發現沒有電，才把「阿裕」拿來
    的那支手機借給被告用（參閱本院審理筆錄第140頁背面至
    145 頁）等語明確，核與另證人丁○○於本院審理中具結證
    述：曾經見過與辯護人所提示之手機相片（參閱本院審理卷
    第164至165頁）內同型之手機，是在證人庚○○家中看到被
    告在使用，當時被告說是向證人庚○○借來的，伊亦曾看過
    被告使用該手機後一段期間，在去證人庚○○家中坐時，因
    手機沒電而跟證人庚○○借過同一支銀色手機打電話給女友
    劉真純等語亦大致吻合。而證人丁○○所證述之情節更因依
    卷附證人丁○○上揭行動電話號碼之通聯紀錄及通聯對向基
    本資料查詢（使用人劉真純）內確實顯示其當時係使用系爭
    手機撥打一通電話給案外人劉真純一節而亦顯可信。則相互
    勾稽該經隔離訊問之證人庚○○、丁○○之證述內容，堪認
    證人庚○○、丁○○上揭證述情節應與事實相符而堪可採信
    。是被告所辯：系爭手機係向證人庚○○借得等節，尚難謂
    有何不可採之處。（至證人己○○部分，因證人己○○於審
    理中乃結證稱：該由伊申辦之0000000000門號係借給一個綽
    號為「長腳」（台語）之人使用，而與庚○○於審理中結證
    稱：曾經將該手機借給在庭之證人己○○等語不符，惟因該
    等使用系爭手機之時間距離本院該次審理時〈99年9月30 日
    〉已有3個多月之久，以當今一般人日常中使用行動電話頻
    率之密集，記憶有所淡忘亦非全然與常情不符，尚難謂業經
    具結之證人己○○、庚○○所述有何不可採之處，惟此部分
    既因此而有所不明，亦難以據為認定被告之辯解可採或不可
    採，在此一併敘明。）
  (六)另依據卷附本院向遠傳電信公司調閱之被告所持用00000000
    00號行動電話之通聯紀錄顯示，被告於案發當天之下午1時
    54分57秒至13時57分44秒曾在臺中縣大甲鎮○○路○段947
    號（通話基地台起點）、臺中縣大甲鎮○○路25號5樓（通
    話基地台終點）持用電話與他人通聯，復於當天下午4時3分
    28 秒至4時3分40秒則曾在臺中縣后里鄉○○路五哩巷176號
    （通話基地台起點）、臺中縣神岡鄉○○村○○路623號3樓
    （通話基地台終點）與他人通聯；而案發當天告訴人乙○○
    依其於審理中具結證述係於下午3時2分21秒前後在臺中縣烏
    日鄉○○路○段協心巷附近巷內（通話基地台位置為臺中縣
    烏日鄉○○街132號）與他人講電話時遭強盜；另依據卷內
    告訴人乙○○系爭手機之雙向通聯紀錄顯示99年5月25日下
    午3時20分41秒時，該被強盜之手機曾經有自臺中縣烏日鄉
    ○○村○○路132號3樓頂撥出之紀錄，亦如前所述。則以告
    訴人乙○○遭強盜之地點、案發後約17到18分鐘後系爭手機
    經人使用撥打之地點，以及被告上揭通話地點之相對位置而
    觀，以騎乘機車時速約50公里左右之速度行進測試，光由臺
    中縣后里鄉○○路五哩巷167號至臺中縣烏日鄉○○路○段
    協心巷176號之路線共有4條（如附件一所示），所費時間在
    1小時1分鐘至1小時6分鐘之間，有本院飭請臺中縣警察局烏
    日分局時地勘察之勘察報告及相片（該局99年9月20日中縣
    烏警偵字第0990026082號函暨所附勘察報告）附卷可稽（參
    閱本院審理卷第124至128頁）。果被告確實有如公訴人所起
    訴之騎乘其所有之車牌號碼MLK-588號重型機車犯案之情，
    由此等相對地理位置之狀態及客觀行動時間觀之，實難想像
    被告能在此等相當緊湊之時間內，騎乘機車自臺中縣大甲鎮
    前往臺中縣烏日鄉協心巷一帶犯案，旋即於該烏日鄉停留十
    幾分鐘之後，再騎乘機車自臺中縣烏日鄉返回臺中后里鄉、
    神岡鄉一帶。再觀諸遠傳電信公司向本院提供之被告0000
    000000號行動電話雙向通聯紀錄中有關被告持用該行動電話
    之通聯基地台位置，可知被告自99年5月1日起至6月30止，
    均在臺中縣外埔鄉、臺中縣大甲鎮一帶、偶爾有在臺中縣清
    水鎮、臺中縣神岡鄉活動之情，惟從未曾出現在臺中縣烏日
    鄉一帶之活動紀錄，有該等資料在卷可查。以臺中縣外埔鄉
    、大甲鎮、清水鎮及神岡鄉一帶均屬大臺中地區俗稱之「山
    線」之區域，著實與位於臺中市附近之臺中縣烏日鄉一帶有
    別。是由上揭被告活動地點觀之，實難在別無其他事證足資
    佐憑之情況下，認定本件發生在臺中縣烏日鄉之強盜案件係
    由查無地緣關係之被告所為。
  (七)至公訴人所指關於被告辯稱0000000000之行動電話係借給案
    外人李奇峰，而系爭手機則因李奇峰遭房東將電話置放於租
    屋處外而由伊取得云云，因該李奇峰之人經查證其前案紀錄
    顯示，早於案發前之99年4月28日即入監接受執行而不可能
    交付系爭手機給被告而不足採部分：查該案外人李奇峰確實
    於本件強盜案件發生前即已入臺灣苗栗監獄接受執行一節，
    有法務部全國檢察官線上查詢刑案人犯在監所最新資料表在
    卷可憑，是該案外人李奇峰絕無可能在案發後持用00000000
    00之行動電話門號，以及交付系爭手機予被告，乃屬明確。
    而查，被告經警循其申辦之0000000000號行動電話而查獲之
    同時，曾遭警方一併查扣該0000000000號行動電話門號SIM
    卡以及當時所插用之黑色新力牌（按：應係指SONYERICSSON
     ）手機一節，有被告之警詢筆錄、臺中縣警察局烏日分局
    之扣押物品目錄表在卷可稽，是被告該等辯解當係於遭警方
    逮捕後，因誤認警方查詢該0000000000號行動電話門號所插
    卡之手機之來源而有以致之。則該等因誤認而為之不合理辯
    解，實無足用為認定被告之辯解不可採，並進而認定被告有
    本件公訴人所指之犯行，至臻明確。此外，關於被告嗣後改
    稱曾自證人庚○○處取得系爭手機部分，公訴人雖以：無從
    查知該證人庚○○之所在而無從認定被告辯解係屬可採。惟
    查，該原由被告供稱係「黃美琪」之人早經被告於偵查中即
    透過檢察官指揮警察帶同查證之過程中確認其年籍資料及長
    相相片（參閱99年度偵字第14913號卷第64至65頁），且依
    同偵卷第66頁之員警職務報告亦顯示，員警帶同被告前往查
    證當時，確實經臺中縣大甲鎮○○路○段947號2樓之2之屋
    主吳玟玲確認曾在99年5月5日至7月12日將房屋出租予名為
    黃美琪之人（年籍資料同被告指認之庚○○）。而經查證該
    庚○○之人已另案在臺灣臺中看守所羈押後，本院即依職權
    提訊該證人庚○○，該證人庚○○到庭則具結證稱：確實曾
    經將與系爭手機同款、同色之手機借予被告使用等語，已詳
    如前述，是公訴人此部分之疑慮自亦可解消，要屬明確。此
    外，關於告訴人乙○○指認行強盜行為之人所騎乘之機車為
    深綠色帶一點寶藍色等語，雖與被告於99年6月26日經警方
    查獲時所查證之機車顏色為亮藍色有所不符（參閱警卷第17
    頁），惟因被告所有之MLK-388號機車原登記之車籍資料係
    記載為深綠色，有車籍查詢—基本資料詳細畫面附於警卷第
    37頁可稽，而被告於審理中就此係解釋：因99年5月前後曾
    發生車禍，自行將車體改漆成亮藍色等語，因被告該等車禍
    之發生時間未能確切記憶，復無其他相關資料可資佐憑，本
    院無從認定被告所有之前揭機車於案發前即已改漆成亮藍色
    ，是此部分亦無從據為有利或不利被告認定之依據，在此均
    一併敘明之。另證人戊○○就被告於案發當時之不在場證明
    部分，則因證人戊○○初就被告於案發時之不在場證明為過
    於明確之指述，反而令本院無法產生確信之懷疑；惟經本院
    告知證人戊○○若有記憶淡忘亦屬人之常情後，證人戊○○
    乃陳稱：不能確定案發當天被告之不在場情形，只能大約陳
    述因為每天下午都會固定去被告之母所經營之雞排店找被告
    ，所以才會證稱被告於案發當天下午人係在臺中縣大甲火車
    站對面賣雞排等語。則該部分不確定之證述，亦不為本院採
    為認定被告不在場證明之證據，附此敘明之。
  (八)是經本院相互勾稽上開證人乙○○、庚○○、丁○○、辛○○、甲○○之證述，以及系爭手機、證人丁○○、辛○○、
    被告行動電話之通聯紀錄等證據，實難據此即行認定被告即
    係本件強盜案之行為人，而公訴人復未舉出其他不利於被告
    之相關事證用供證明被告即係本件強到案之行為人。是揆諸
    首開說明，本件要屬不能證明被告犯罪，應為被告無罪之諭
    知，以免冤抑。
據上論斷，應依刑事訴訟法第301條，判決如主文。
本案經檢察官陳雅瑩到庭執行職務。
中    華    民    國    99    年    11    月    11    日
              刑事第十一審判庭  審判長法  官  林慧英
                                      法  官  江奇峰
                                      法  官  林學晴
以上正本證明與原本無異。
如不服本判決應於收受判決後10日內向本院提出上訴書狀，並應
敘述具體理由；其未敘述上訴理由者，應於上訴期間屆滿後20日
內向本院補提理由書（均須按他造當事人之人數附繕本）「切勿
逕送上級法院」。
                                      書記官  簡雅文
中    華    民    國    99    年    11    月    11    日

司法院資訊處製作；財團法人民間司法改革基金會備份。
